zh-TW: 籤尖樣式: 平坦; 凹槽; 槳形; 尖頭; 圓頭; 其他
fi: Tikun kärjen tyyli: Tasainen; Lovitettu; Mela; Teräväkärkinen; Pyöristetty; Muu
ko: 스틱 팁 스타일: 플랫; 노치드; 패들; 포인티드; 둥근; 기타
hr-HR: Stil vrha štapića: Ravna; Reckasti; Veslo; Zašiljeni; Zaobljena; Ostalo
th: รูปแบบของปลายไม้เสียบ: แบบแบน; มีรอยบาก; ไม้แพดเดิล; ทรงแหลม; โค้งมน; อื่นๆ
el: Σχήμα άκρου στικ/σουβλακιού: Επίπεδη; Με εγκοπή; Τύπου κουπιού; Μυτερή; Στρογγυλεμένη; Άλλο
nl: Uiteinde van stokje: Vlak; Inkeping; Peddel; Puntig; Afgerond; Overig
sl-SI: Slog konice palčke: Ploščata; Zarezan; Lopar; Koničast; Zaokrožena; Druga
pt-PT: Estilo da ponta do palito: Plano; Dentada; Pá; Pontiagudo; Arredondado; Outro
fr: Forme de l’embout du bâtonnet: Plate; Encoché; Pagaie; Pointu; Arrondi; Autre
lt-LT: Pagaliuko antgalio tipas: Plokščias; Su įrantomis; Mentelė; Smaili; Apvali; Kita
ru: Тип кончика палочки: Плоский; С выемкой; Лопатка; Заостренный; Закругленный; Другое
ro-RO: Stilul vârfului bățului: Plat; Crestat; Paletă; Ascuțit; Rotunjit; Altele
vi: Kiểu đầu que: Phẳng; Có khía; Mái chèo; Mũi nhọn; Tròn; Khác
es: Estilo de la punta del palillo: Puro; Muescas; Paleta; En punta; Redondeado; Otros
it: Stile dell'estremità del bastoncino: Piatto; Dentellato; A pagaia; Appuntita; Arrotondata; Altro
de: Stil der Spießspitze: Flach; Notched; Paddle; Spitz; Gerundet; Sonstiges
bg-BG: Тип на върха на клечката: Плоска форма; Назъбено; Тип „гребло“; Заострено; Заоблено; Друго
nb: Stil på pinnespiss: Flat; Hakket; Skovl; Spiss; Avrundet; Annet
zh-CN: 小棒末端的样式: 平面; 齿形; 桨形; 尖头; 圆头; 其他
sv: Typ av pinnspets: Platt; Naggad; Paddel; Spetsig; Avrundad; Annat
sk-SK: Štýl hrotu tyčinky: Rovný; Vrúbkovaný; Lopatkový; Špicatý; Zaoblený; Iné
ja: スティック先端のスタイル: フラット; ノッチ付き; パドル; ポインテッド; ラウンド; その他
tr: Çubuk ucu stili: Düz; Çentikli; Kürek; Sivri; Yuvarlak uçlu; Diğer
da: Stavspidsstil: Flad; Indhakket; Paddel; Spids; Afrundet; Andet
cs: Tvar špičky špejle: Ploché; Vroubkované; Tvar pádla; Špičaté; Zaoblené; Jiné
en: Stick tip style: Flat; Notched; Paddle; Pointed; Rounded; Other
pt-BR: Estilo da ponta do palito: Plana; Entalhado; Remo; Pontiagudo; Arredondado; Outro
pl: Typ końcówki patyczka: Płaskie; Z wycięciem; Łopatkowe; Ostre; Zakrąglone; Inne
hu: Pálcika hegyű: Lapos; Hornyolt; Lapát; Hegyes; Lekerekített; Egyéb